【裁判字號】    99,交聲,723
【裁判日期】    990712
【裁判案由】    違反道路交通管理處罰條例聲明異議
【裁判全文】
臺灣臺北地方法院交通事件裁定         99年度交聲字第723號
原處分機關  臺北市交通事件裁決所
異  議  人
即受處分人  甲○○
上列異議人即受處分人因違反道路交通管理處罰條例案件，對於
臺北市交通事件裁決所於中華民國99年4月26日所為之處分（原
處分案號：北市裁申字第裁22-A00000000號），聲明異議，本院
裁定如下：
    主  文
原處分撤銷。
甲○○汽車駕駛人，行經有燈光號誌管制之交岔路口闖紅燈，處
罰鍰新臺幣貳仟柒佰元，並記違規點數參點。
    理  由
一、按汽車駕駛人，行經有燈光號誌管制之交岔路口闖紅燈，處
    新臺幣1,800元以上5,400元以下罰鍰; 又汽車駕駛人有第53
    條之違規情形者，除依原條款處罰鍰外，並予記違規點數3
    點。道路交通管理處罰條例第53條第1 項、第63條第1 項第
    3 款分別定有明文。
二、原處分意旨略以：本件異議人即受處分人（下稱受處分人）
    駕駛車牌號碼6827-QC號自用小客車，於民國99年2月6日17
    時58分許，行經臺北市○○○路與建國北路設有行車管制號
    誌之交岔路口處，竟於燈光管制號誌為紅燈時穿越交岔路，
    經科學儀器拍照採證，為臺北市政府警察局中山分局交通分
    隊員警以受處分人行經有燈光號誌管制之交岔路口闖紅燈之
    違規行為，依道路交通管理處罰條例第53條第1項規定，掣
    單逕行舉發，嗣受處分人於舉發通知單上所載之應到案日期
    前向原處分機關提出申訴，經原處分機關函請舉發單位調查
    結果，仍認受處分人有前開違規行為，原處分機關乃於99年
    4月26日依前開條例第53條第1項之規定，裁處受處分人罰鍰
    2,700元。
三、異議意旨略以：當天係下雨且塞車，自小客車起步後不久綠
    燈由黃轉紅燈，過程很短來不及反應，且無法確認秒數是否
    可通行，如要闖紅燈為何時速僅17公里，請求撤銷該處分云
    云。
四、經查：
  (一)受處分人駕駛車牌號碼6827-QC號自用小客車，於99年2月6
    日17時58分許，行經臺北市○○○路與建國北路設有行車管
    制號誌之交岔路口處，因啟動微電腦闖紅燈測速照相設備自
    動採證闖紅燈，而為臺北市政府警察局交通警察大隊中山分
    隊警員製單逕行舉發之事實，有採證照片二幀在卷可稽，此
    部分事實應堪認定。
  (二)觀諸違規採證照片2幀所示：受處分人之車輛係行駛於車道
    上，該路口黃燈號誌時間為4秒（參採證照片上「２Ｙ４0」
    數據紀錄），而系爭違規車輛係於紅燈亮起後第1.5秒超越
    停止線經線圈感應（參第1張採證照片上「Ｒ０１5」數據紀
    錄），致偵測電腦因判讀闖紅燈而啟動拍攝第1張採證照片
    ；復於紅燈亮起後第2.5秒拍攝第2張採證照片，系爭違規車
    輛仍以時速17公里行駛（參第2張採證照片上「Ｒ０２5」及
    「Ｖ＝17」數據紀錄）。可見受處分人所駕駛之車輛係於紅
    燈已亮起1.5秒時始輾壓該感應線圈，於紅燈亮起2.5秒後前
    仍有繼續前進而有紅燈越線之行為，其辯稱於紅燈未亮前，
    車輛停在停等區的前面，因前方塞車，未能繼續前進，燈號
    馬上變換為紅燈云云，與事實不符，難以採信。
  (三)至該2張採證照片上之「２Ｙ４0」數據，係指紅燈號誌亮起
    前，已有4秒之黃燈緩衝時間，用以提醒駕駛人注意號誌轉
    換，然受處分人既表示當時為塞車路段，自應斟酌是否得於
    紅燈亮起前完全通過交岔路口，以決定是否繼續向前行駛或
    停等紅燈，受處分人捨此不為，並辯稱係跟隨前方車輛行駛
    ，甚至於紅燈亮起時車身仍在交岔路口停止線前方之感應線
    圈上，致車輪壓過感應線圈而遭自動測速違規照相桿攝得上
    開第1幀採證照片後，仍繼續向前前進後，攝得第2幀照片並
    遭製單舉發，受處分人辯稱黃燈秒數太短，不曉得是幾秒，
    反應不及云云，顯不足採。
五、本件異議理由雖無足取，惟原處分漏未依道路交通管理處罰
    條例第63條第1項第1款記違規點數，仍有違法之處，應由本
    院撤銷原處分，自為裁定，並量處如主文第2項所示之罰鍰及
    應記違規點數。
據上論斷，應依道路交通案件處理辦法第20條前段，道路交通管
理處罰條例第53條第1項、第63條第1項第3款，裁定如主文。
中    華    民    國    99    年    7     月   12     日
                  交通法庭  法  官  章曉文
以上正本證明與原本無異
如不服本裁定應於送達後5日內向本院提出抗告狀
                            書記官  林義盛
中    華    民    國    99    年    7     月   12     日

司法院資訊處製作；財團法人民間司法改革基金會備份。
